---
title: "Ejemplo de IPF"
output: html_notebook
---

# Input Data

```{r}
sw_path = "~/Documents/Proyectos/itesm_segregacion/spatial-microsim-book/data/SimpleWorld/ind-full.csv"

ind <- read.csv(sw_path)

# Subsetting to remove excess information
# ind <- ind[, c(1, 3, 19)] (Only first, third and nineteenth columns relevant)

ind_full <- ind # store original ind
ind <- ind[, -4] # remove income column

ind
```


```{r}
sw_age_path <- "/Users/juanantoniomschz/Documents/Proyectos/itesm_segregacion/spatial-microsim-book/data/SimpleWorld/age.csv"
con_age <- read.csv(sw_age_path)

sw_sex_path = "/Users/juanantoniomschz/Documents/Proyectos/itesm_segregacion/spatial-microsim-book/data/SimpleWorld/sex.csv"
con_sex <- read.csv(sw_sex_path)

con_age
con_sex
```

```{r}
print(sum(con_age)) # numero de personas en la restricción de edad
print(sum(con_sex)) # numero de personas en la restricción de sexo
```

## Recategorising Individual Level Variables

## Convertir la edad en una varaible categorica

```{r}
brks <- c(0, 49, 120) # crea los puntos de break
labs <- c("a0_49", "a50+") # crea las etiquetas 
ind$age <- cut(ind$age, breaks = brks, labels = labs) # sobreescribir con las bandas
ind
```


```{r}
levels(ind$age) # valores de las variables en los individuos
names(con_age) # nombre de las columnas de la restricción de edad
```



```{r}
names(con_age) <- levels(ind$age) # renombrar las variables

cons <- cbind(con_age, con_sex) # unir las restricciones
cons[1:2, ] # primeras dos zonas
```

## Aplanando los datos individuales

```{r}
dim(ind)
dim(cons)
```

```{r}
cat_age <- model.matrix(~ind$age - 1)
cat_sex <- model.matrix(~ind$sex - 1)[, c(2, 1)] # intercambiar el orden de las columnas

ind_cat <- cbind(cat_age, cat_sex)
ind_cat
```


```{r}
ind_agg <- colSums(ind_cat)
ind_agg
```

```{r}
rbind(cons[1,], ind_agg)
```


# Population Synthesis


```{r}
weights <- matrix(data = 1, nrow = nrow(ind), ncol = nrow(cons)) # matrix de pesos
weights1 <- weights2 <- weights # copia de pesos
ind_agg0 <- t(apply(cons, 1, function(x) 1 * ind_agg)) 
colnames(ind_agg0) <- names(cons)
```


## IPF with ipfp

```{r}
n_zone <- nrow(cons) # numero de zonas
n_ind <- nrow(ind) # numero de individuos
n_age <-ncol(con_age) # numero de categorias de edad
n_sex <-ncol(con_sex) # numero de categorias de sexo
```

### IPF con ipfp

```{r}
# install.packages("ipfp")
library(ipfp)

cons <- apply(cons, 2, as.numeric) # hacer valores numericos
ipfp(cons[1,], t(ind_cat), x0 = rep(1, n_ind)) # corre IPF
```

El argumento de maxit nos permite controlar la cantidad de iteraciones. El argumento de v nos permite que después de cada iteración se impriman los resultados de cada iteración.


```{r}
ipfp(cons[1,], t(ind_cat), rep(1, n_ind), maxit = 20, v = T)
```


```{r}
ind_catt <- t(ind_cat) # datos individual transpuestos
x0 <- rep(1,n_ind) # pesos iniciales

ind_catt
x0
```


```{r}
weights_maxit_2 <- weights # create a copy of the weights object

for(i in 1:ncol(weights)){
  weights_maxit_2[,i] <- ipfp(cons[i,], ind_catt, x0, maxit = 2) 
}
```


```{r}
weights_maxit_2
```


```{r}
 weights <- apply(cons, MARGIN = 1, FUN = 
                    function(x) ipfp(x, ind_catt, x0, maxit = 20))

weights
```


```{r}
ind_agg <- t(apply(weights, 2, function(x) colSums(x * ind_cat))) 
colnames(ind_agg) <- colnames(cons) # haz los nombres de las columnas igual

ind_agg
cons
```


```{r}
ind_agg[] <- t(apply(weights_maxit_2, MARGIN = 2, FUN = function(x) colSums(x * ind_cat)))
ind_agg[1:2, 1:4]
```

### IPF with mipfp

```{r}
# install.packages("mipfp)
library(mipfp)
```

```{r}
sex <- c(Male = 23, Female = 27) # n. in each sex category
age <- c(Less18 = 16, Workage = 20, Senior = 14) # age bands 
diploma <- c(Level1 = 20, Level2 = 18, Level3 = 6, Level4 = 6)
```

```{r}
target <- list(sex, age, diploma)
descript <- list(1,2,3)
target
```

```{r}
names <- list (names(sex), names(age), names(diploma)) 
weight_init <- array (1, c(2,3,4), dimnames = names) 
weight_init[, c("Less18"), c("Level3","Level4")] <- 0
weight_init
```


```{r}
 result <- Ipfp(weight_init, descript, target, iter = 50, print = TRUE, tol = 1e-5)
```


```{r}
result$x.hat # imprimir los resultados
sum(result$x.hat)
```

```{r}
cross <- cbind(c(11,5,0,0), c(3,9,4,4), c(6,4,2,2)) 
rownames (cross) <- names (diploma)
colnames (cross) <- names(age)
# print the cross table
cross
```


```{r}
target <- list(sex, age, diploma, cross) 
descript <- list(1, 2, 3, c(3,2))

# utilizamos la función de Ipfp
result <- Ipfp(weight_init, descript, target, iter = 50, print = TRUE, tol = 1e-5)
```

## Integerisation 

```{r}
set.seed(50)
```


```{r}
int_trs <- function(x){
  # For generalisation purpose, x becomes a vector
  xv <- as.vector(x) # allows trs to work on matrices
  xint <- floor(xv) # integer part of the weight
  r <- xv - xint # decimal part of the weight
  def <- round(sum(r)) # the deficit population
  # the weights be 'topped up' (+ 1 applied)
  topup <- sample(length(x), size = def, prob = r)
  xint[topup] <- xint[topup] + 1
  dim(xint) <- dim(x)
  dimnames(xint) <- dimnames(x)
  xint
}
```

```{r}
int_weight1 <- int_trs(weights[,1])
weights[,1]
int_weight1
```

```{r}
mipfp_int <- int_trs(result$x.hat)
result$x.hat[,,1]

mipfp_int[,,1]
```

## Expansion para individuos

```{r}
int_expand_vector <- function(x){ index <- 1:length(x)
rep(index, round(x))
}
```

```{r}
exp_indices <- int_expand_vector(int_weight1) 
exp_indices
ind_full[exp_indices,]
```

## Expansion para categorias

```{r}
int_expand_array <- function(x){
  # Transform the array into a dataframe
  count_data <- as.data.frame.table(x)
  # Store the indices of categories for the final population 
  indices <- rep(1:nrow(count_data), count_data$Freq)
  # Create the final individuals
  ind_data <- count_data[indices,]
  ind_data
}
```

```{r}
# Expansion step
ind_mipfp <- int_expand_array(mipfp_int)

# Printing final results
head(ind_mipfp)
```

## Integerización y expansión

```{r}
# Metodo 1: loop

ints_df <- NULL 
set.seed(42)

for(i in 1:nrow(cons)){
  # Integerise and expand
  ints <- int_expand_vector(int_trs(weights[, i])) 
  
  # Take the right individuals
  data_frame <- data.frame(ind_full[ints,]) 
  ints_df <- rbind(ints_df, data_frame, zone = i)
}

ints_df

```

```{r}
# Metodo 2: apply

set.seed(42)
ints_df2 <- NULL

# Take the right indices
ints2 <- unlist(apply(weights, 2, function(x)
int_expand_vector(int_trs(x))))

# Generate the individuals
ints_df2 <- data.frame(ind_full[ints2,], zone = rep(1:nrow(cons), colSums(weights)))
ints_df2

```



